【裁判字號】    97,裁,1222
【裁判日期】    970214
【裁判案由】    停職
【裁判全文】
最  高  行  政  法  院  裁  定
                                     97年度裁字第01222號
上  訴  人  甲○○
被 上訴 人  交通部民用航空局
代  表  人  張國政
上列當事人間停職事件，上訴人對於中華民國96年11月8日臺北
高等行政法院96年度訴字第01160號判決，提起上訴，本院裁定
如下：
    主  文
上訴駁回。
上訴審訴訟費用由上訴人負擔。
    理  由
一、按對於高等行政法院判決之上訴，非以其違背法令為理由，
    不得為之，行政訴訟法第242條定有明文。依同法第243條第
    1項規定，判決不適用法規或適用不當者，為違背法令；而
    判決有同條第2項所列各款情形之一者，為當然違背法令。
    是當事人對於高等行政法院判決上訴，如依行政訴訟法第24
    3條第1項規定，以高等行政法院判決有不適用法規或適用不
    當為理由時，其上訴狀或理由書應有具體之指摘，並揭示該
    法規之條項或其內容；若係成文法以外之法則，應揭示該法
    則之旨趣；倘為司法院解釋或本院之判例，則應揭示該判解
    之字號或其內容。如以行政訴訟法第243條第2項所列各款情
    形為理由時，其上訴狀或理由書，應揭示合於該條項各款之
    事實。上訴狀或理由書如未依此項方法表明者，即難認為已
    對高等行政法院判決之違背法令有具體之指摘，其上訴自難
    認為合法。
二、上訴人係被上訴人所屬供應組簡任第十職等技正，其因涉嫌
    貪污治罪條例案件遭臺灣桃園地方法院（下稱「桃園地院」
    ）於民國95年8月4日裁定羈押，被上訴人爰依公務員懲戒法
    （下稱「懲戒法」）第3條第1款規定，以95年8月16日人字
    第09500248561號令核予停職，並自裁定羈押日生效。嗣因
    上訴人具保並經桃園地院於95年8月16日裁定停止羈押，被
    上訴人乃依懲戒法第6條規定，以95年8月22日人字第095002
    5416號令核予復職，並以實際報到日為生效日。上訴人不服
    上開被上訴人95年8月16日及8月22日令，遂循序提起本件行
    政訴訟。案經原審駁回其訴。上訴人對於高等行政法院判決
    上訴，雖以該判決違背法令為由，惟核其上訴理由狀所載內
    容，無非重述其在原審行政訴訟起訴狀之理由，或係以其一
    己對法律規定之誤解，任意指摘原審駁斥其主張之理由為不
    當，而未具體表明原判決所適用之法規確有如何違背法令之
    處，或有如何違背司法院解釋及本院判例，及有如何合於行
    政訴訟法第243條第2項所列各款之情形，難認為已對原判決
    之違背法令有具體之指摘。依首揭說明，其上訴自不合法，
    應予駁回。
三、據上論結，本件上訴為不合法，依行政訴訟法第249條第1項
    前段、第104條、民事訴訟法第95條、第78條，裁定如主文
    。
中    華    民    國    97    年    2     月    14    日
                    最高行政法院第二庭
                        審判長法官  高  啟  燦
                              法官  姜  仁  脩
                              法官  黃  合  文
                              法官  廖  宏  明
                              法官  楊  惠  欽
以  上  正  本  證  明  與  原  本  無  異
中    華    民    國    97    年    2     月    15    日
                              書記官  彭  秀  玲


司法院資訊處製作；財團法人民間司法改革基金會備份。
